# 现金流量表项目列报问题

提问人：shichengqi 时间：2019-11-02 06:30:16
请教陈版主，母公司代子公司支付长期资产采购款，母公司报表列示在 “购建固定资产、无形资产和其他长期资产所支付的现金” 是否合适？母公司收到子公司就该事项的还款后，现金流量表如何列示比较合理。

回答人：chenyiwei
母公司垫付款项，如果不需要子公司归还的，则计入 “投资支付的现金”；
需要子公司归还的，参考《瑞华研究 2010 ～ 2016 汇编》之 “问题5-2-11（关联方之间资金拆借在现金流量表上的列报问题）” 处理。同时，子公司现金流量表虽然正表不受影响，但应在补充资料中披露母公司为本公司代垫固定资产构建款项的事实。
在合并报表层面，不论母公司如何处理，该项母公司支付的现金支出均作为“购建固定资产、无形资产或其他长期资产支付的现金” 处理。